# 请教陈版 - 员工持股平台问题

提问人：王煎 饼 时间：2021-06-16 21:28:13
IPO企业A实际控制人设立了员工持股平台甲，由实控人作为GP，A企业通过向甲增发股票 100 万股，甲对核心员工出售自身股票，并约定以上市作为解锁条件，上市前员工退出则由持股平台甲回购员工股份，后续满足条件的核心员工向甲购买股票。请教陈版，计算每股收益时，需要考虑潜在的稀释性吗？企业A与持股平台甲未有约定回购条款。

回答人：chenyiwei
由于企业A与持股平台甲未有约定回购条款，故平台甲持有的企业A股份属于已发行在外的股份，在计算基本每股收益时即应纳入分母，而不仅仅是在计算稀释每股收益时纳入。